# 请教各位关于建筑施工企业，按照项目核算计提的安全生产费问题

提问人：AdamLi 时间：2021-08-17 18:22:17
请教各位，关于建筑施工企业，按照规定计提了安全生产费，计入了专项储备，相关规定只是说了使用以及不足的处理，想请教一下，如果计提的金额大了，该项目施工结束了，专项储备的余额尚未使用完，应该如何处理？有没有相关指导文件？

回答人：chenyiwei
建筑施工企业按项目合同计提的安全生产费所形成的专项储备，如果截至合同完成时尚未使用完毕的，则在确保其他合同项下以及其他口径需计提的安全生产费充足的前提下，可以转回并调整营业成本。

提问人：AdamLi 时间：2021-08-25 21:33:06
陈老师，这个有相关文件的规定吗？现实施工企业按照项目制提取了专项储备，确实没有用完。

回答人：chenyiwei
没有专门规定。